臺灣臺北地方法院民事裁定　　　　　　95年度勞小上字第14號
上　訴　人　中華工程股份有限公司
法定代理人　乙○○
被上訴人　　甲○○
上列當事人間請求給付資遣費事件，上訴人對於中華民國95年9
月22日臺灣臺北地方法院臺北簡易庭95年度北勞小字第48號第一
審判決，提起上訴，本院裁定如下：
    主  文
上訴駁回。
第二審訴訟費用新臺幣壹仟伍佰元由上訴人負擔。
    事實及理由
一、按對於小額程序第一審裁判之上訴或抗告，非以其違背法令
    為理由，不得為之。其上訴狀內並應記載上訴理由，表明下
    列各款事項：(一)原判決所違背之法令及其具體內容；(二)依訴
    訟資料可認為原判決有違背法令之具體事實，民事訴訟法第
    436條之24第2項、第436條之25分別定有明文。又民事訴訟
    法第468條規定，判決不適用法規或適用不當者，為違背法
    令。而判決有同法第469條所列第1款至第5款情形之一者，
    為當然違背法令，此依同法第436條之32第2項之規定，上開
    條文於小額事件之上訴程序準用之。是當事人提起上訴，如
    依民事訴訟法第468條規定，以原審判決有不適用法規或適
    用法規不當為理由時，其上訴狀或理由書應有具體之指摘，
    並揭示該法規之條項或其內容。若係成文法以外之法則，應
    揭示該法則之旨趣。倘為司法院解釋、或最高法院之判例，
    則應揭示該判解之字號或其內容。如依民事訴訟法第436條
    之32第2項、第469條第1款至第5款所列情形為理由時，其上
    訴狀或理由書，應揭示合於該條款之事實。上訴狀或理由書
    如未依此項方法表明，或其所表明者，顯與上開法條規定之
    情形不相合時，即難認為已對小額程序之第一審判決之違背
    法令有具體之指摘，其上訴自難認為合法。
二、上訴人上訴意旨略以：
  (一)原審認系爭勞動契約雖名為特定性定期勞動契約，惟上訴人
    主要經濟活動為承包工程，是受雇於上訴人之各工地勞工，
    應屬有繼續性工作等語，顯與高雄高等行政法院91年訴字第
    616號判決「判斷是否為特定性工作，應由勞工所從事之工
    作內容來認定，而非雇主是否以之為主要經濟活動為據」之
    意旨不符，屬判決不適用法令。
  (二)按最高法院94年度台上字第2340號民事判決意旨，定型化契
    約條款必係有顯失公平之情事，始有民法第247條之1規定無
    效之適用。而系爭勞動契約為支應承攬工程所需人力，具特
    定性之非繼續性工作特質，雙方於訂約時充分體認營造業施
    工特性而同意訂立定期條款，並無顯失公平情事。原審以系
    爭定期條款係定型化契約條款，兩造簽約時，弱勢一方之被
    上訴人無從置喙緣由，依民法第247條之1規定，而認該條款
    無效，顯適用法規不當，有判決違背法令情事。
  (三)系爭勞動契約依勞動基準法施行細則第6條第4款規定固應報
    請主管機關核備，然按，「勞動基準法第9條第1項規定，特
    定性契約得為定期契約，又民國74年2月24日發佈之勞動基
    準法施行細則第6條第2項僅規定特定性工作之期間超過一年
    者，應報請主管機關核備，並未規定未報請核備者，即應視
    為不定期契約」，最高法院87年度台上字第2587號判決意旨
    可資參照。次按，「主管機關核備與否，並未影響其工作性
    質為繼續性或非繼續性，亦即並未影響其應為定期或不定期
    契約」，行政院勞工委員會台勞資二字第1585號函說明二
    函釋明確。又按，「勞動基準法第6條雖規定特定性工作，
    其工作期間超過一年者，應報請主管機關核備，惟未經主管
    機關核備與契約效力無涉；且被上訴人係為該特定雇用上訴
    人，其工作性質應屬可在特定期間完成之非繼續性工作」，
    亦為台灣高等法院86年勞上字第40號判決所肯認。準此，系
    爭勞動契約固未經主管機關核備，亦不得逕認該定期條款為
    無效，原審以系爭勞動契約未經核備，有規避主管機關監督
    之嫌，逕認不應受既有文義之限制，應屬民事訴訟法第468
    條判決違背法令。
  (四)爰聲明：1.原判決不利上訴人部分均廢棄；2.被上訴人第一
    審之訴及假執行之聲請均駁回；3.如受不利判決，上訴人願
    提供現金或等值之臺灣土地銀行中崙分行可轉讓無記名定期
    存單為擔保，請准宣告免為假執行。
三、經查，上訴人前揭之主張，均屬事實認定之範疇，為事實審
    法院之認定職權，與民事訴訟法第468條、第469條之判決違
    背法令情形有別，上訴意旨既未揭示原審判決有如何違背法
    令之具體情事，僅指摘原審判決認定事實不當，難謂已合法
    表明上訴理由。又上訴意旨所揭示之高雄高等行政法院91年
    訴字第616號判決、最高法院94年度台上字第2340號民事判
    決、最高法院87年度台上字第2587號判決、行政院勞工委員
    會台勞資二字第1585號函，均非司法院解釋或最高法院之
    判例，併予敘明。揆諸首揭說明，本件上訴自難認為合法，
    應以裁定駁回其上訴。
四、上訴人應負擔之訴訟費用額，依民事訴訟法第436條之19 第
    1項規定，諭知為如主文第2項所示。
五、上訴人雖聲明如受不利判決，願供擔保請准宣告免為假執行
    云云，惟對於小額程序之第二審裁判，不得上訴或抗告，民
    事訴訟法第436條之30定有明文，本件小額程序之上訴既因
    裁定駁回而確定，則上訴人聲請宣告免為假執行，即無必要
    ，併予敘明。
六、爰依民事訴訟法第436條之32第2項準用第444條第1項前段、
    第436條之19第1項、第95條、第78條，裁定如主文。
中　　華　　民　　國　　96　　年　　 3  　　月　　7   日
                  勞工法庭    審判長法　官　吳光釗
                  　　　　　　　　　法　官　賴錦華
                  　　　　　　　　　法　官　曾啟謀
以上正本係照原本作成
本裁定不得抗告
中　　華　　民　　國　　96　　年　　  3　　月　　7  　日
                      　             書記官　王月伶
